# 请教陈版，控股股东股权转让

提问人：cjzhangyong 时间：2020-05-31 10:23:21
a是拟上市公司，实际控制人将部分a公司股份根据a账面每股净资产转让给控股股东的员工，这块拟上市公司是不是无需做股份支付，控股股东公司需做股份支付，金额是不是根据a公司公允价值与转让价差额

回答人：chenyiwei
如果受让对象并不在A公司任职，则由于交易方式是存量股权的转让，故A无需进行会计粗砺，只需进行实收资本明细的调整即可。
控股股东个别报表层面按现金结算股份支付处理，合并报表层面调整为权益结算股份支付。